# 合并报表抵销分录对递延所得税的影响

提问人：tony868lamy 时间：2011-09-25 15:50:45
借：坏账准备 贷：资产减值损失 您举例的两笔分录中，这笔分录对应的原已确认的递延所得税资产要转回。

回答人：chenyiwei
赞同。对应的递延所得税影响主要是转回内部债权方就该笔内部债权的坏帐准备确认的递延所得税资产。